【裁判字號】    89,易,1421
【裁判日期】    891123
【裁判案由】    妨害公務
【裁判全文】
臺灣彰化地方法院刑事判決                        八十九年度易字第一四二一號
    公  訴  人  臺灣彰化地方法院檢察署檢察官
    被      告  乙○○
右列被告因妨害公務案件，經檢察官提起公訴（八十九年度偵字第四八二九號），本
院判決如左：
    主  文
乙○○對於公務員依法執行職務時，施脅迫，處有期徒刑拾月。
    事  實
一、乙○○前曾因竊盜罪，經本院於民國八十九年六月三日判處有期徒刑六月確定（
    尚未執行），前又因施用毒品案件，經本院裁定觀察、勒戒後，因有繼續施用毒
    品傾向，經臺灣彰化地方法院檢察署檢察官聲請強制戒治，經本院裁定予以強制
    戒治，嗣於戒治期間，經檢察官再聲請停止戒治，再由本院裁定停止戒治所餘期
    間付保護管束後，熟料乙○○竟不知悔改，因於停止戒治期間有再施用毒品之行
    為而為警查獲，經臺灣彰化地方法院檢察署檢察官聲請撤銷其停止戒治令入戒治
    處所施以強制戒治，而送本院裁定時，乙○○竟於八十九年六月二十五日下午三
    時三十三分許，於書記官送達法官裁定之回証簽收時，在本院法警室一樓之拘留
    室內，對依法執行職務之法官甲○○揚言脅迫稱：如果撤銷其保護管束，出去不
    要讓伊遇到，伊一定揍他，讓他很難看等語，對依法執行職務之公務員，施脅迫
    之行為。
二、案經本院法官甲○○告發後，由臺灣彰化地方法院檢察署檢察官偵查起訴。
    理  由
一、訊據被告乙○○固坦承前開犯行，雖辯稱當時因尚有毒癮，神智不清，非故意為
    前開言詞，且曾辯稱，伊當時係在罵檢舉伊吸食毒品之人云云。惟經查，被告當
    時業經查獲於拘留室中待訊，按之常理，豈可能對非在場且不知係何人之檢舉人
    為前開脅迫之言詞？再參以被告於為脅迫之言詞後，接受偵訊時尚有為其言詞辯
    護之供述能力，顯然被告當時神智清楚，尚無其所辯稱之神智不清，非故意所為
    甚明，再參以當時在場之証人鄭智文於偵查中結稱之：被告一直說可否給他機會
    ，我說那是法官的權限，待我走回座位，聽到他在拘留室內面向我們說如果撤銷
    他的保護管束，出去不要讓我遇到，我一定揍他，讓他很難看等語，証人郭恆志
    、楊仁傑証述情形亦大致相符，亦核與當時同在拘留室內之証人陳志銘及許峻豪
    結稱之被告當時曾說「每次都沒機會，不要讓我出去，讓我遇到要打死他」等語
    亦相符，故被告所辯顯係事後卸責之詞，尚難採信。其犯罪事証明確，犯行洵堪
    認定。
二、核被告所為係犯刑法第一百三十五條第一項之妨害公務罪。爰審酌被告素行、犯
    罪後不知自我反省仍恃強行暴之動機、犯罪目的、所使用之手段、其脅迫言詞對
    依法執行職務之公務員個人尊嚴與安全之危險性，及其藐視執法人員執行職務之
    不可侵犯性對司法體系之危害性，及其犯後態度等一切情狀，量處如主文所示之
    刑，以示懲戒。
據上論斷，應依刑事訴訟法第二百九十九條第一項前段，刑法第一百三十五條第一項
，罰金罰鍰提高標準條例第一條前段，判決如主文。
中      華      民      國    八十九    年     十一     月    二十三    日
                              臺灣彰化地方法院刑事第二庭
                                  法      官  王  紋  瑩
右正本證明與原本無異。
如不服本判決，應於判決送達後十日內向本院提出上訴狀（須附繕本）。
                                  法院書記官  鄭  秀  鑾
中      華      民      國    八十九年     十一     月     三十     日
刑法第一百三十五條第一項
對於公務員依法執行職務時，施強暴脅迫者，處三年以下有期徒刑、拘役或三百元以
下罰金。


司法院資訊處製作；財團法人民間司法改革基金會備份。
